---
title: "Mini Proyecto TD 2024"
subtitle: "Entrega final"
author: |
  Víctor Álvarez Palomares,  
  Sergio Martínez Yagüe,  
  Ferran Medina Mompó,  
  Carles Pascual i Sivera,  
  y Úrsula Casaus Fabra
date: "`r Sys.Date()`"
output:
  pdf_document: default
  html_document: default
---

```{r setup, include=FALSE}
knitr::opts_chunk$set(echo = TRUE)
```

# Introducción

En esta primera parte de la entrega, vamos a importar y a analizar la información que nos aportan una serie de tickets de la compra que se nos proporcionan desde la asignatura.  

## Carga de librerías y datos necesarios para el análisis

Para empezar, se cargan todas las librerías necesarias para la realización del código. Esto se hace de manera más elegante utilizando el paquete pacman de RStudio. A continuación, se realiza la carga del conjunto de datos, los cuales se encuentran en formato .pdf. No obstante, no podemos importarlos desde este formato, así que vamos a convertirlos a .txt mediante una función que hemos creado en Python con la librería PyPDF2. De esta forma, obtenemos los ficheros .txt para poder importarlos en RStudio y trabajar con ellos.

## Características generales de los datos

Los datos de los tickets se van a encontrar en listas de data frames. Cada dataframe contiene registros de 4 variables: "producto" (de tipo caracter), "unidades", "precio_completo" y "precio_individual" (estas de tipo numérico). El número de registros depende de cada data frame, ya que el número de productos varía según la compra.

## Análisis de "missing data" en nuestro conjunto de interés

Por suerte, en nuestros conjuntos de datos no hay "missing data", ya que se tratan de tickets de la compra en los cuales cada producto tiene un nombre y precio asignados, y los tickets contienen la cantidad de veces que se añade a la compra. 

# Importación de los datos

Como ya hemos explicado previamente, hemos convertido nuestros ficheros a .txt desde .pdf. Ahora, vamos a crear otra función para separar las cadenas de caracteres de los ficheros y así importar los datos en los dataframes de forma que nos resulte más fácil trabajar con ellos. También hemos de crear un par de funciones que lean la fruta de forma correcta, pues el formato es distinto al resto de productos.

```{r, echo = FALSE, warning = FALSE, include=FALSE}
# Primero que nada, cargamos las librerías:
 
library(pacman)
p_load(dplyr, stringr,ggplot2,tidyr)
 
install_common_libraries <- function() {
  # Lista de librerías comunes
  common_libraries <- c(
    "ggplot2",
    "dplyr",
    "tidyr",
    "readr",
    "stringr",
    "purrr",
    "tibble",
    "caret",
    "reshape2",
    "ggplot2",
    "lubridate",
    "magrittr",
    "knitr",
    "rmarkdown",
    "shiny",
    "leaflet",
    "plotly", 
    "stringdist"
    # Agrega más librerías según tus necesidades
  )
  
  # Instalar las librerías
  for (lib in common_libraries) {
    if (!requireNamespace(lib, quietly = TRUE)) {
      install.packages(lib, dependencies = TRUE)
    }
  }
  
  print("Instalación completada.")
} 

  
# Borramos todas las variables antes de empezar a escribir nuestro código:

rm(list=ls())
```


```{r, echo = FALSE, warning = FALSE, include=FALSE} 
extraer_informacion <- function(archivo) {
  # Leemos el texto desde el archivo
  texto <- readLines(archivo, encoding = "UTF-8")

  # Extraemos la fecha y la hora
  fecha_hora <- substr(texto[5], 1, 16)

  # Como esta información se encuentra en la misma línea de texto la separamos
  fecha <- substr(fecha_hora, 1, 10)
  hora <- substr(fecha_hora, 12, 16)

  # Extraemos la calle
  calle <- grep("C\\/\\s.*\\s\\d+", texto, value = TRUE)
  if (length(calle) == 0) {
    calle <- "Dirección no encontrada"
  }

  # Creamos el data frame
  df <- data.frame(Fecha = fecha, Hora = hora, Calle = calle)
  
  return(df)
}


```

```{r, echo = FALSE, warning = FALSE, include=FALSE}
separar <- function(df) {
  df <- df %>%
    mutate(unidades = as.numeric(substr(producto, 1,1))) %>% 
    # Seleccionamos el número de unidades y hacemos una columna
    mutate(precio_completo =  (substr(producto, nchar(producto) - 3,
                                      nchar(producto))), 
           # Seleccionamos el precio y hacemos una columna
           producto = substr(producto, 2, nchar(producto)-4))
           # Borramos las unidades de la columna original
  
  df$precio_completo<- gsub(",", ".", df$precio_completo)
  df$precio_completo <- as.numeric(df$precio_completo)
  #Sustituyo comas por puntos y paso a numerico el precio
  
  df<- df %>% 
    mutate(precio_individual=precio_completo/unidades)
  
  #Obtengo el precio por unidad a partir del precio completo y las unidades
  
  return(df)
}
```

```{r, echo = FALSE, warning = FALSE, include=FALSE}
arreglar_fruta <- function(fruta){
  
  # El argumento es un vector con varias frutas y su peso y precio
  
  precios <- fruta[seq_along(fruta) %% 2 == 0]  
  frutas <- fruta[seq_along(fruta) %% 2 != 0] 
  df <- data.frame(frutas = frutas,  precios = precios)
  # Separamos el vector en dos y creo un dataframe
  df <- df %>%
    mutate(unidades = as.numeric(substr(frutas, 1,1)),
           # Seleccionamos el número de unidades y hacemos una columna
           frutas = substr(frutas,2, nchar(frutas)),
           # Borramos el número de unidades de la columna
           peso_kg = substr(precios,1,nchar(precios)-20)) %>%
    # Obtenemos el peso de la columna precios y creamos una columna
    mutate(precio_por_kg = substr(precios,10,14)) %>%
    # Obtenemos el precio por kg de la columna precios y creamos una 
    #columna
    mutate(precios = substr(precios,nchar(precios)-4,nchar(precios)))
  # Seleccionamos únicamente el precio de la columna precios
  
  return(df)
}
```

```{r, echo = FALSE, warning = FALSE, include=FALSE}
detectar_fruta <- function(a){
  texto <-  suppressWarnings(readLines(a, encoding = "windows-1252"))
  # Con UTF-8 daba error en algunos caracteres
  
  indice_parking <- grep("^1PARKING", texto)
  
  if (length(indice_parking) == 0) {
    productos <- texto[8:(length(texto) - 11)]
  } else {
    productos <- texto[8:(indice_parking - 1)]
  }
  # Seleccionamos solo las filas con productos y creamos un dataframe

  while (!grepl("^\\d", tail(productos, 1))) {
    productos <- productos[-length(productos)]
  }
  # Para asegurarnos de incluir todos los productos, seleccionamos líneas
  # de más y borramos las sobrantes en este bucle
  
  df <- data.frame(producto = productos)
  
  indices <- c()

  for (i in productos){
    idx <- str_detect(i, "^[0-9]{1,3},[0-9]{3}")
    indices <- append(indices, idx)
    
  }
  ind_frut <- which(indices)
  # Detectamos  los índices de las frutas
  
  frutas <- c()
  for (i in ind_frut){
    frutas <- rbind(frutas, df[(i-1), ])
    frutas <- rbind(frutas, df[i, ])

  } 
  
  #Creamos un vector con las frutas y sus precios
  
  for (i in ind_frut){
    df <- subset(df, row.names(df) != i)
    df <- subset(df, row.names(df) != i-1)
  } 
  
  #Quitamos las frutas del dataframe
  
  df_productos<-separar(df)
  
  df_frutas<-arreglar_fruta(frutas)
  
  return(list(df_productos,df_frutas))
  
  # Devuelve un dataframe con producos y otro con las frutas

}
```
 
```{r, include = FALSE, echo = FALSE, warning = FALSE} 
lista <- list() 
carpeta <- "data"
#Creamos la lista de los ficheros
fichero<-list.files(path = carpeta, full.names = TRUE, recursive = TRUE,
                    pattern = ".txt")
df <- as.data.frame(fichero)
for (i in (1:nrow(df))){
  lista[i] <- extraer_informacion(df$fichero[i])
  lista[i] <- detectar_fruta(df$fichero[i])
  print(lista[i])
} 
```

```{r, echo = FALSE, warning = FALSE, include=FALSE}
# Otra importación para estudiar otras variables:

# Crear un vector para almacenar los datos de los tickets
tickets <- list()

# Ruta a la carpeta que contiene los archivos txt
ruta_carpeta <- "./data/"

# Obtener la lista de archivos en la carpeta
archivos <- list.files(path = ruta_carpeta, pattern = ".txt",
                       full.names = TRUE)

for (archivo in archivos) {
  # Leer el archivo txt
  # Leer el archivo txt y convertir a UTF-8
  lineas <- readLines(archivo, encoding = "latin1")
  lineas <- iconv(lineas, from = "latin1", to = "UTF-8", sub = "")
  
  # Otro código sigue igual
  
  # Extraer la información del ticket
  nombre <- lineas[1]
  direccion <- lineas[2]
  codigo_postal_municipio <- lineas[3]
  telefono <- lineas[4]
  fecha_operacion <- lineas[5]
  numero_factura <- lineas[6]
  cabeceras <- unlist(strsplit(lineas[7], "\t"))
  
  # Extraer la lista de productos
  productos <- lineas[8:(length(lineas) - 14)]
  # Eliminar espacios en blanco al principio y al final de cada línea
  productos <- trimws(productos)
  
  # Extraer el precio total
  precio_total <- lineas[length(lineas) - 12]
  
  # Extraer el método de pago e importe
  metodo_pago_importe <- lineas[length(lineas) - 11]
  
  # Extraer los tipos de IVA, base imponible y cuota
  iva <- lineas[(length(lineas) - 9):(length(lineas) - 6)]
  iva <- unlist(strsplit(iva, "\t"))
  
  # Extraer el sumatorio de la base imponible y de la cuota
  sumatorio_base_cuota <- lineas[length(lineas) - 5]
  
  # Extraer el número de tarjeta si ha sido el método de pago
  numero_tarjeta <- lineas[length(lineas) - 6]
  
  # Extraer información adicional
  informacion_adicional <- lineas[(length(lineas) - 4):length(lineas)]
  
 # Repetir el último valor para igualar la longitud de los vectores
longitud_deseada <- length(lineas)
repetir_ultimo_valor <- function(vector, longitud_deseada) {
  if (length(vector) < longitud_deseada) {
    ultimo_valor <- vector[length(vector)]
    nueva_longitud <- longitud_deseada - length(vector)
    vector_extendido <- c(vector, rep(ultimo_valor, nueva_longitud))
    return(vector_extendido)
  } else {
    return(vector)
  }
}

  # Almacenar la información en un data frame
  ticket_df <- data.frame(
    Nombre = repetir_ultimo_valor(nombre, longitud_deseada),
    Direccion = repetir_ultimo_valor(direccion, longitud_deseada),
    Codigo_Postal_Municipio = repetir_ultimo_valor(codigo_postal_municipio,                 longitud_deseada),
    Telefono = repetir_ultimo_valor(telefono, longitud_deseada),
    Fecha_Operacion = repetir_ultimo_valor(fecha_operacion, longitud_deseada),
    Numero_Factura = repetir_ultimo_valor(numero_factura, longitud_deseada),
    Cabeceras = repetir_ultimo_valor(cabeceras, longitud_deseada),
    Productos = repetir_ultimo_valor(productos, longitud_deseada),
    Precio_Total = repetir_ultimo_valor(precio_total, longitud_deseada),
    Metodo_Pago_Importe = repetir_ultimo_valor(metodo_pago_importe, 
                                               longitud_deseada),
    IVA = repetir_ultimo_valor(iva, longitud_deseada),
    Sumatorio_Base_Cuota = repetir_ultimo_valor(sumatorio_base_cuota, 
                                                longitud_deseada),
    Numero_Tarjeta = repetir_ultimo_valor(numero_tarjeta, longitud_deseada),
    Informacion_Adicional = repetir_ultimo_valor(informacion_adicional, 
                                                 longitud_deseada)
  )
  
    # Almacenar el dataframe del ticket en la lista de tickets
    tickets[[length(tickets) + 1]] <- ticket_df
  }
# Combinar todos los dataframes en uno solo
df_tickets <- do.call(rbind, tickets)
# Convertir el dataframe en formato tidy
tidy_ticket <- df_tickets %>% separate(Telefono, into=c("X", "Telefono"), sep = " ") %>% separate(Codigo_Postal_Municipio, into = c("CP", "Municipio")) %>% separate(Fecha_Operacion, into = c("Fecha", "Hora"), sep = " ") %>% mutate(Fecha = as.Date(Fecha, format = "%d/%m/%Y"), dia_semana = weekdays(Fecha)) %>%  separate(Hora, into = c("Horas", "Mins"), sep = ":") %>% separate(Numero_Factura, into = c("Y", "Cod_Factura"), sep = ":") %>% separate(Precio_Total, into = c("W", "Z","Importe"), sep = " ") %>% select(-c("X","Y","W","Z")) %>% separate(Fecha, into = c("Anyo", "Mes", "Dia"), sep = "-")
```

# Preguntas

A continuación vamos a plantearnos diferentes cuestiones que nos podrían venir a la cabeza a la hora de hacer un análisis de los tickets de la compra. 

1) ¿Cuáles productos son los más caros?
2) ¿Qué productos se compran más?
3) ¿A qué hora del día hay más compras?
4) ¿Qué días hay más compras?
5) ¿Cuántos productos se compran de media en una compra?
6) ¿Qué productos cambian de precio (por kg)?
7) ¿Qué tipo de IVA recauda más dinero?

## 1) ¿Cuáles son los productos más caros?

Para poder obtener esta información, vamos a trabajar solo con las variables "producto" y "precio_individual". Vamos a extraer estas columnas de los data frames y vamos a combinar toda esta información en un único data frame que ordenaremos posteriormente de forma descendente. Cuando ya tengamos la información ordenada, crearemos un gráfico que muestre los 5 productos más caros.

```{r, warning = FALSE, echo = FALSE, include = FALSE}
# Vamos a recoger solo los precios de los data frames ya que solo queremos
# trabajar con esta variable.

columnas_interes <- c("producto", "precio_individual") # Creamos un vector con
# los nombres de las columnas que queremos del data frame

obtener_precios <- function(lista){
  
  lista_precios <- list() # Creamos la lista vacía
  
  for (i in (1:length(lista))){

    # Seleccionamos las columnas de interés de cada data frame
    
    precios <- subset(lista[[i]], select = columnas_interes)
    
    # Almacenamos cada data frame en una lista con los productos y sus precios
    
    lista_precios[[i]] <- precios
  }
  return(lista_precios)
}

lista_precios <- obtener_precios(lista)

# Ahora, creamos otra función que combine todos los data frames en un único
# data frame y así poder hacer luego un gráfico.

combinar_dataframes <- function(lista_precios) {
  
  # Combinar todos los data frames en uno solo
  df_precios <- bind_rows(lista_precios)
  
  # Eliminar filas duplicadas basadas en la columna "producto", 
  # quedándonos con aquellas de mayor precio

  df_precios <- df_precios %>%
  arrange(producto, desc(precio_individual)) %>%
  distinct(producto, .keep_all = TRUE)

  return(df_precios)
}

df_precios <- combinar_dataframes(lista_precios)

# Ahora, ordenamos el data frame de forma descendente para que nos 
# aparezcan primero los productos más caros.

df_precios <- df_precios[order(df_precios$precio_individual, decreasing = TRUE),
                         ]
```

```{r}
# Ahora que ya tenemos la información que nos interesa ordenada, vamos a 
# mostrarla con una gráfica.

# Como solo queremos mostrar los 5 primeros, los definimos en otro data frame.

df_precios_plot <- head(df_precios, 5)

grafica <- ggplot(df_precios_plot, aes(x = reorder(producto, precio_individual),
                                       y = precio_individual)) +
  geom_bar(stat = "identity", fill = "seagreen", width = 0.5) +
  labs(title = "Precios de los 5 productos más caros",
       x = "Producto",
       y = "Precio individual") +
  theme_minimal() +
  theme(axis.text.x = element_text(angle = 45, hjust = 1))

grafica

# Si queremos descargarnos el gráfico:

# ggsave("top_5_productos_mas_caros.jpeg", grafica, width = 10, height = 6.5)
```

Como podemos observar en la gráfica, los cinco productos más caros son: el escalopín de salmón (9,90 €), el jamón de cebo ibérico (9,79 €), el aceite de oliva virgen extra (9,55 €), filete de rodaballo (9.35 €) y una porción de merluza de cabo (8,77 €). Estos resultados tienen sentido, ya que los productos mostrados son de alta calidad y de producción costosa. También podemos apreciar que se encuentran más o menos en el mismo intervalo de precio.

## 2) ¿Qué productos se compran más?

Para calcular los productos más vendidos a partir de los tickets de
compra, primero vamos a contabilizar la cantidad de cada producto que se
compró en cada ticket, lo que nos da un recuento de unidades para cada
producto. Tras ello, sumaremos las unidades de cada producto a través de
todos los tickets para obtener un total de unidades vendidas para cada
producto. Finalmente, ordenamos los productos por el total de unidades
vendidas para identificar los productos más vendidos. Es decir, aquellos
productos con más unidades vendidas son los productos más vendidos.

```{r, warning = FALSE}
# Utilizamos la función que ya tenemos para obtener la lista de dataframes
lista_df <- lista

# Unimos todos los dataframes de los tickets en uno solo
todos_los_tickets <- do.call(rbind, lista_df)
# Eliminamos la última fila del dataframe
todos_los_tickets <- head(todos_los_tickets, -1)

# Convertimos la columna 'unidades' a numérica
todos_los_tickets$unidades <- as.numeric(as.character(
  todos_los_tickets$unidades))

# Eliminamos las filas con NA (que son las filas que no se pudieron convertir
#a numérico)
todos_los_tickets <- todos_los_tickets[!is.na(todos_los_tickets$unidades), ]

# A continuación, agrupamos los datos por producto y calculamos las unidades 
#totales de cada producto
productos_por_unidades <- todos_los_tickets %>%
  group_by(producto) %>%
  summarise(
    unidades_total = sum(unidades),
    .groups = 'drop'
  )
# Calcula el número total de tickets
num_tickets <- length(lista_df)

# Calcula la media de unidades por ticket para cada producto
productos_por_unidades <- productos_por_unidades %>%
  mutate(unidades_promedio_por_ticket = unidades_total / num_tickets)

# Ahora, ordenamos los productos por sus unidades promedio por ticket
productos_ordenados <- productos_por_unidades %>%
  arrange(desc(unidades_promedio_por_ticket))

# Finalmente, podemos ver los productos que se compran más según la media 
#de unidades por ticket
top_productos <- head(productos_ordenados)
top_productos

# Creamos un gráfico
grafico <- ggplot(top_productos, aes(x = reorder(producto, 
                                                 -unidades_promedio_por_ticket),
                                     y = unidades_promedio_por_ticket)) +
  geom_bar(stat = "identity", fill = "seagreen", width = 0.4) + 
  # cambia el ancho de las barras a 0.5
  theme_minimal() + # usa un tema minimalista
  theme(axis.text.x = element_text(angle = 60, hjust = 1, size = 6)) +
  ylim(0,2) +
  labs(x = "Producto", y = "Unidades promedio por ticket", 
       title = "Productos más comprados según la media de unidades por ticket")
grafico

#Si queremos descargarnos el gráfico
#ggsave("productos_mas_comprados.jpeg", grafico, width = 10, height = 6.5)
```

Como se puede observar en la gráfica, las bolsas de plástico son el
producto más vendido. Con más de 1.1 bolsas de plástico compradas por
ticket. Además productos como la chaparta cristal, el zumo fresco, la
leche descnatada, la caracola al cacao o el queso a lonchas de cabra
también son los más vendidos entre los tickets analizados.

## 3) ¿A qué hora del día hay más compras?

```{r, warning = FALSE}
# Seleccionar la columna "Horas" como factor

compras_por_hora <- tidy_ticket %>% select(Horas = Horas)

# Crear el gráfico de barras
plot <- ggplot(data = compras_por_hora, aes(x = Horas)) +
    geom_bar(fill = "lightgreen", color = "black") +
    labs(title = "Horas con más compras", x = "Horas", y = "Frecuencia")
plot

ggsave("pregunta3.jpg", plot = plot, width = 8, height = 6, dpi = 300)

```

Como podemos observar las horas con más compras son las 17 de la tarde,
que eso nos puede demostrar que la gente va de compras a la hora que
acaba de trabajar.

## 4) ¿Qué días hay más compras?

```{r, warning = FALSE}
compras_por_dia <- tidy_ticket %>% 
  select(dia_semana = dia_semana)

# Crear el gráfico de barras
pregunta_5 <- ggplot(data = compras_por_dia, aes(x = dia_semana)) +
    geom_bar(fill = "green", color = "black") +
    labs(title = "Días con más compras", x = "Días", y = "Frecuencia")

pregunta_5

ggsave("pregunta5.jpg", plot = pregunta_5, width = 8, height = 6, dpi = 300)
```

Como podemos observar los días con más compras son los lunes, martes y
sábado, que eso nos puede demostrar que la gente va de compras a
comienzo de semana y los fines de semana.

## 5) ¿Cuántos productos se compran de media en una compra?

Para saber la media de productos por tickets hemos contabilizado todos
los productos y a esta cifra le hemos dividido el número total de
tickets.

```{r, warning = FALSE}
# Calculamos de la media de productos por ticket con dos decimales
media_productos_por_ticket = round(sum(nrow(todos_los_tickets)) / num_tickets, 2)
```

Observamos que se obtiene que la media de productos por ticket es de
**`r media_productos_por_ticket`**. Además sabemos que esto va
relacionado con el precio de cada compra. Cuantos más productos compres,
más cara saldrá la compra.

## 6) ¿Qué productos cambian de precio (por kg)?

En este análisis, exploraremos cómo los precios de ciertos productos varían en función de su peso en las compras realizadas en Mercadona. Para ello, hemos desarrollado una función especializada que recorre el contenido de varios tickets almacenados en archivos de texto. Esta función está diseñada para identificar y extraer información sobre los productos vendidos por peso, capturando tanto el nombre del producto como su precio por kilogramo.

```{r, warning = FALSE}
extraer_productos_por_peso <- function(rutas_archivos) {
  # Procesamos cada archivo de ticket proporcionado
  for (ruta_archivo in rutas_archivos) {
    # Leemos el contenido del archivo
    lineas <- readLines(ruta_archivo)
    
    for (i in 2:length(lineas)) {
      # Buscamos las líneas que contienen información de peso y precio por kg
      if (grepl("kg", lineas[i]) && grepl("€/kg", lineas[i])) {
        nombre_producto <- gsub("\\d+", "", lineas[i-1])  # Eliminar números
        # para limpiar el nombre
        nombre_producto <- trimws(nombre_producto)  # Eliminar espacios en 
        # blanco sobrantes
        
        # Extraemos la información de peso y precio por kg
        precio_por_kg_info <- regmatches(lineas[i], regexpr("\\d+,\\d+ €/kg",
                                                            lineas[i]))
        
        descripcion_producto <- sprintf("%s %s", nombre_producto,
                                        precio_por_kg_info)
        
        # Mostramos el nombre del producto y su precio por kg
        print(descripcion_producto)
      }
    }
  }
}

grafica <- ggplot(df_precios_plot, aes(x = reorder(producto, 
                                                   precio_individual),
                                       y = precio_individual)) +
  geom_bar(stat = "identity", fill = "seagreen", width = 0.5) +
  labs(title = "Precios de los 5 productos más caros",
       x = "Producto",
       y = "Precio individual") +
  theme_minimal() +
  theme(axis.text.x = element_text(angle = 45, hjust = 1))

grafica

# Si queremos descargarnos el gráfico:

# ggsave("top_5_productos_mas_caros.jpeg", grafica, width = 10, height = 6.5)
```

En resumen, el análisis de los tickets de compra muestra que los precios de productos como plátanos, manzanas y otros vendidos por kilogramo en Mercadona son variables y pueden fluctuar ligeramente. Este comportamiento es común en productos frescos debido a las dinámicas del mercado y las condiciones de suministro, los consumidores deben ser conscientes de la naturaleza variable de los precios de los productos frescos y tomar decisiones informadas para optimizar sus compras.

## 7) ¿Qué tipo de IVA recauda más dinero?  

```{r, warning = FALSE}
dfIVA <- function(listaArchivos) {
    dfl <- list()   #lista vacía donde se almacenarán los dataframes resultantes
    
    for (archivo in listaArchivos) {
        texto <- (readLines(archivo, encoding = "windows-1252"))#Extraigo la 
        # informacion de los txt
        total1 <- texto[grep("^TOTAL \\(", texto)]
        indice1 <- grep("^IVA BASE", texto)
        indice2 <- grep("^TOTAL \\d", texto)#Obtengo las lineas que contienen el IVA 
        IVA <- texto[(indice1 + 1):(indice2 - 1)]
        IVA<- c(IVA,texto[indice2])#Creo un vector con la informacion
        matrizIVA <- matrix(IVA, ncol = 5, byrow = TRUE)#Lo paso a matriz y le 
        # doy la forma adecuada para obtener el df que quiero
 
        dfIVA <- as.data.frame(matrizIVA)
         
        dfl[[archivo]] <- dfIVA#Almaceno el df en la lista
    }
     
    df_final<-bind_rows(dfl)#Uno todos los df en uno
    df1 <- df_final %>%#Los datos no estan ordenados por columnas, 
      # creo nuevas columnas con la condicion de que cada una sea un tipo 
      # de IVA o el total
  rowwise() %>%
  mutate(veintiuno = ifelse(any(startsWith(c_across(everything()), "21")), 
                   first(c_across(everything())[startsWith(c_across(everything()),
                                                           "21")]), 
                   NA))%>%
    mutate(diez = ifelse(any(startsWith(c_across(everything()), "10")), 
                   first(c_across(everything())[startsWith(c_across(everything()),
                                                           "10")]), 
                   NA))%>%
  mutate(cinco = ifelse(any(startsWith(c_across(everything()), "5")), 
                   first(c_across(everything())[startsWith(c_across(everything()),
                                                           "5")]), 
                   NA))%>%
  mutate(cero = ifelse(any(startsWith(c_across(everything()), "0")), 
                   first(c_across(everything())[startsWith(c_across(everything()),
                                                           "0")]), 
                   NA))%>%
  mutate(total = ifelse(any(startsWith(c_across(everything()), "TOTAL")), 
                   first(c_across(everything())[startsWith(c_across(everything()),
                                                           "TOTAL")]), 
                   NA))
    
  #Me quedo con las columnas nuevas y selecciono solo los caracteres que 
    #me interesan
  df <-df1%>%
  select(veintiuno,diez,cinco,cero,total)%>%
  mutate(base21=substr(veintiuno,5,8))%>%
  mutate(base10=substr(diez,5,8))%>%
  mutate(base5=substr(cinco,4,8))%>%
  mutate(base0=substr(cero,4,8))%>%
  mutate(totalBase=substr(total,6,(nchar(total)-4)))%>%
  mutate(imponible21=substr(veintiuno,(nchar(veintiuno)-4),
                            nchar(veintiuno)))%>%
  mutate(imponible10=substr(diez,(nchar(diez)-4),nchar(diez)))%>%
  mutate(imponible5=substr(cinco,(nchar(cinco)-4),nchar(cinco)))%>%
  mutate(imponible0=substr(cero,(nchar(cero)-4),nchar(cero)))%>%
  mutate(totalImponible=substr(total,(nchar(total)-4),nchar(total)))%>%
      select(base21,base10,base5,base0,imponible21,imponible10,imponible5,
             imponible0,totalBase,totalImponible) %>%
  mutate_all(~ str_replace_all(., ",", "."))%>%#Reenplazo comas por puntos 
    # y paso a numerico
   mutate_all(as.numeric)
    
    return(df)
}
carpeta <- "data"
fichero<-list.files(path = carpeta, full.names = TRUE, recursive = TRUE,
                    pattern = ".txt")

a<-dfIVA(fichero)
```

En españa el IVA se divide en tres tipos, general (20%), reducido (10%) y
superreducido (5%); también tenemos en cuenta otro tipo, el 0%; es decir, los productos a los que no se les aplica IVA.

Para empezar a estudiar los datos en boxplot, puede ser muy útil ya que
sirve para hacerse una idea de los valores y detectar posibles outliers.

En este gráfico se nota que el IVA reducido es el que tiene un rango de
valores más amplio, y también se pueden observar unas pocas
observaciones atípicas, pero nos centraremos en estudiarlas porque no
influyen demasiado en los siguientes gráficos y no son outliers,
simplemente compras en las que se ha gastado un poco más de dinero que
el promedio.

```{r, echo = FALSE}
df_long <- gather(a, key = "Variable", value = "Valor")
#Modelo el df en dos columnas para adecuarlo al plot

boxplot_variables <- ggplot(df_long, aes(x = Variable, y = Valor)) +
  geom_boxplot(fill="seagreen") +
  labs(title = "Boxplot de cada Variable", x = "Tipo IVA", y = "Valores")+ 
  theme(axis.text.x = element_text(angle = 60, hjust = 1, size = 9))

# ggsave("boxplot_variables.jpeg", boxplot_variables, width = 10, height = 6.5) 
```

En la siguiente gráfica se puede observar el precio total al que se le aplica cada tipo de IVA, es decir, de los 1598.87 euros, que es la suma del precio de todos los tickets, se puede ver como principalmente se aplica el IVA reducido (10%).

```{r, echo = FALSE}
graf<-data.frame(tipo=c("0%","5%","10%","20%"),cantidad=c(sum(a$base0, na.rm = T),sum(a$base5, na.rm = T),sum(a$base10, na.rm = T),sum(a$base21, na.rm = T)))  
#Creo un df con los datos que me interesan
graf$tipo <- factor(graf$tipo, levels = c("0%", "5%", "10%", "20%"))#Paso esta
# columna a factor para que salga ordenada
IVA1<-ggplot(graf, aes(x = tipo, y = cantidad)) +
  geom_bar(stat = "identity",fill="seagreen") +
  labs(x = "Tipo", y = "Cantidad", 
       title = "Precio del total al que se le aplica cada tipo de IVA")
print(sum(a$totalBase))
IVA1

# Guardamos el gráfico

# ggsave("graficas/IVA_total.jpeg", IVA1, width = 10, height = 6.5) 
```

Para continuar, en esta gráfica se puede observar el total imponible de cada tipo de IVA, es decir, de todo el dinero gastado 127.56 euros se han cobrado por el IVA y la mayoría de dinero se ha recaudado por el IVA reducido (10%).

```{r, echo = FALSE}
graf<-data.frame(tipo=c("0%","5%","10%","20%"),cantidad=c(sum(a$imponible0,
                                                              na.rm = T),
                                                          sum(a$imponible5,
                                                              na.rm = T),
                                                          sum(a$imponible10,
                                                              na.rm = T),
                                                          sum(a$imponible21,
                                                              na.rm = T)))  
#Creo un df con los datos que me interesan
graf$tipo <- factor(graf$tipo, levels = c("0%", "5%", "10%", "20%"))
#Paso esta columna a factor para que salga ordenada
IVA2<-ggplot(graf, aes(x = tipo, y = cantidad)) +
  geom_bar(stat = "identity", fill = "seagreen") +
  labs(x = "Tipo", y = "Precio", title = "Cantidad imponible por tipo")
print(sum(a$totalImponible))
IVA2

# ggsave("graficas/IVA_Imponible.jpeg", IVA2, width = 10, height = 6.5)
```

Para terminar, la siguiente gráfica muestra la media de cada tipo de IVA tanto el total, como la parte imponible.

```{r, echo = FALSE}
medias<-a %>%group_by()%>% 
  summarise("Total 20%"= mean(base21, na.rm = TRUE),
            "Total 10%"= mean(base10, na.rm = TRUE),
            "Total 5%"= mean(base5, na.rm = TRUE),
            "Total 0%"= mean(base0, na.rm = TRUE),
            "General(20)"= mean(imponible21, na.rm = TRUE),
            "reducido(10)"= mean(imponible10, na.rm = TRUE),
            "superreducido(5)"= mean(imponible5, na.rm = TRUE))
mediasl <- gather(medias, key = "Variable", value = "Valor")
#Obtengo las medias y las agrupo en dos columnas
mediasl$Variable <- factor(mediasl$Variable, levels = mediasl$Variable)
#Paso  columna a factor para que salga ordenada
mediasl$Categoria <- ifelse(mediasl$Variable %in% c("Total 20%", "Total 10%",
                                                    "Total 5%", "Total 0%"),
                            "Total", "Imponible") 
#Creo una nueva variable para distinguir el IVA base del imponible

mediaIVA<-ggplot(mediasl, aes(x = Variable, y = Valor, fill = Categoria)) +
  geom_bar(stat = "identity") +
  scale_fill_manual(values = c("Total" = "#CC6666", "Imponible" = "#66CCCC")) +
  labs(title = "Media del IVA", x = "Precio", y = "Tipo de IVA")+ 
  theme(axis.text.x = element_text(angle = 60, hjust = 1, size = 9))
mediaIVA

# ggsave("graficas/mediaIVA.jpeg", mediaIVA, width = 10, height = 6.5)
```
